臺灣苗栗地方法院刑事判決　　　　　　　100年度訴字第459號
公　訴　人　臺灣苗栗地方法院檢察署檢察官
被　　　告　廖仁旗
上列被告因違反毒品危害防制條例案件，經檢察官提起公訴（
100 年度毒偵字第413 號、第747 號），因被告於準備程序中就
被訴事實為有罪之陳述，經本院合議庭裁定由受命法官獨任進行
簡式審判程序審理，本院判決如下：
    主  文
廖仁旗施用第一級毒品，累犯，處有期徒刑拾月，扣案之第一級
毒品海洛因壹包（驗餘淨重零點貳零參伍公克）沒收銷燬。又施
用第二級毒品，累犯，處有期徒刑捌月，扣案之得吸食器貳組、
夾鏈袋壹包、玻璃管捌支、分裝杓壹支及電子磅秤貳個均沒收。
又施用第二級毒品，累犯，處有期徒刑肆月。應執行有期徒刑壹
年陸月，扣案之第一級毒品海洛因壹包（驗餘淨重零點貳零參伍
公克）沒收銷燬，扣案之吸食器貳組、夾鏈袋壹包、玻璃管捌支
、分裝杓壹支及電子磅秤貳個均沒收。
    犯罪事實及理由
一、犯罪事實：
  (一)前科資料：
    廖仁旗前因毒品案件，於民國94年8 月29日經本院以94年
    苗簡字第526 號判決有期徒刑6 月確定；復因毒品案件，
    於95年1 月26日經本院以94年易字第892 號判決有期徒刑8
    月確定；再因恐嚇案件，於95年7 月31日經臺灣彰化地方
    法院以94年易字第692 號判決有期徒刑4 月確定。前案
    經聲請定應執行刑，而經臺灣彰化地方法院以95年聲字第19
    86號判決應執行有期徒刑9 月，再與接續執行，甫於96年
    4 月2 日因縮刑期滿執行完畢。（構成累犯）
  (二)廖仁旗分別基於施用第一級毒品海洛因、第二級毒品甲基安
    非他命之犯意，為下列行為：
  1.於民國100 年3 月中旬某日，在址位於苗栗縣竹南鎮○○路
    「竹南旅社」305 號房內，以將海洛因摻於香菸點火吸食之
    方式，施用第一級毒品洛因1 次。嗣於同月24日21時8 分許
    ，為警在上開「竹南旅社」前查獲，並扣得第一級毒品海洛
    因1 包（驗餘淨重0.2035公克）等物，而查悉上情。（即事
    實一）
  2.另於100 年3 月24日凌晨3 時許，在址位於苗栗縣竹南鎮○
    ○路「竹南旅社」305 號房內，以將安非他命置於玻璃球點
    火燒烤後，再以口、鼻吸取煙霧之方式，施用第二級毒品甲
    基安非他命。嗣於同日21時8 分許，為警在上開「竹南旅社
    」前查獲，並扣得吸食器2 組、夾鏈袋1 包、玻璃管8 支及
    分裝杓1 支、電子磅秤2 個、米白色包包1 個等物，而查知
    上情。（即事實二)
  3.復於100 年3 月27日凌晨2 時許，在其址位於苗栗縣造橋鄉
    朝陽村4 鄰朝陽路32號之住處房間內，以將安非他命置於玻
    璃球（未據扣案）點火燒烤後，再以口、鼻吸取煙霧之方式
    ，施用第二級毒品甲基安非他命。嗣於同月29日，廖仁旗因
    另案經員警查獲後，其主動向員警坦承施用毒品並同意接受
    採尿送檢驗後查獲上情。（即事實三，合於自首規定）
  (三)案經苗栗縣警察局頭份分局、竹南分局報告臺灣苗栗地方法
    院檢察署檢察官偵查起訴。
二、證據名稱：
  (一)認定犯罪事實所憑之證據：
  1.被告廖仁旗之自白。（見本院卷100 年7 月14日審判筆錄第
    2 、4 頁）
  2.苗栗縣警察局頭份分局毒品犯罪嫌疑人尿液採驗作業管制紀
    錄及中山醫學大學附設醫院檢驗科藥物檢測中心於100 年4
    月8 日出具之原始編號為100C067 號之尿液檢體檢驗報告。
    （見100 毒偵字第413 號卷第61～62頁）
  3.苗栗縣警察局竹南分局偵辦毒品案件尿液鑑驗代碼對照表及
    中山醫學大學附設醫院檢驗科藥物檢測中心於100 年4 月8
    日出具之原始編號為100B0097號之尿液檢體檢驗報告。（見
    100 年毒偵字第747 號卷第21頁、第24頁）
  4.行政院衛生署草屯療養院於100 年6 月7 日出具之草療鑑字
    第1000600010號鑑定書。（見100 年毒偵字第413 號卷第63
    －1 頁）
  5.扣案之第一級毒品海洛因1 包（驗餘淨重0.2035公克）、吸
    食器2 組、夾鏈袋1 包、玻璃管8 支及分裝杓1 支、電子磅
    秤2 個、米白色包包1 個等物。（見100 年毒偵字第413 號
    卷第67～68頁）
  6.被告刑案資料查註紀錄表、臺灣高等法院被告前案紀錄表。
    （見本院卷、100 年毒偵字第413 號卷第2 ～6 頁）
  (二)上列證據核與被告於本院審理時自白（見本院卷100 年7 月
    14日審判筆錄第2 、4 頁）之犯罪事實相符，故被告之自白
    應堪採信，本件事證已臻明確，被告上揭如事實一、二、三
    所示施用第一級毒品、第二級毒品之犯行，均洵堪認定，均
    應予依法論科。
三、論罪科刑之理由：
  (一)罪名：
    核被告如事實一所為，係犯毒品危害防制條例第10條第1 項
    之施用第一級毒品罪。又被告如事實二、三所為，係分別犯
    毒品危害防制條例第10條第2 項之施用第二級毒品罪。
  (二)罪數：
    被告所犯上揭3 罪間，犯意各別、行為互殊，應予分論併罰
    。
  (三)累犯加重其刑之事由：
    被告有犯罪事實欄(一)之前科紀錄，有臺灣高等法院前案紀錄
    表在卷足憑，是其於有期徒刑執行完畢後，5 年內再犯本案
    如事實一、二、三之有期徒刑以上之罪，均構成累犯，均應
    依刑法第47條第1 項規定，加重本刑至2 分之1 。
  (四)事實三部分合於自首減輕其刑事由之說明：
    被告就其所犯之施用第二級毒品犯行即事實三部分，於因另
    案接受警方調查時，於承辦警員未發現其施用毒品之事證前
    ，即向該員警自承施用毒品並同意接受採尿檢驗，此有苗栗
    縣警察局竹南分局竹南派出所出具之違反毒品危害防制自首
    情形紀錄表在卷可參（見100 年毒偵字第747 號卷第22頁）
    ，是被告就其所犯如上揭事實三之犯行，合於自首之規定，
    爰依刑法第62條之規定，就其所犯之施用第二級毒品罪即事
    實三部分減輕其刑。
  (五)量刑理由之說明：
    爰審酌被告前有毒品、恐嚇、竊盜、贓物等案件等前科，素
    行不佳；復衡酌被告前已屢因毒品案件送觀察勒戒、判處有
    期徒刑確定，仍未能痛思戒癮，而接連再因毒品涉案，顯見
    其每次犯行均存僥倖，而未思悔悟，本不宜寬貸；惟參衡其
    犯後就事實三施用第二級毒品部分自首犯行，又就事實一、
    二施用第一級、第二級毒品部分均坦承犯行而節省有限之司
    法資源，顯已知所悔悟，態度良好，又其所犯僅戕害個人身
    心健康並未危害他人，以及其犯罪動機、目的、手段、所生
    危害，生活狀況、智識程度為高中畢業，及公訴人就被告事
    實一施用第一級毒品之犯行，請求量處有期徒刑1 年，另就
    其犯事實二、三施用第二級毒品之犯行，分別向本院求處有
    期徒刑11月等一切情狀，爰就被告所犯如事實一、二、三之
    犯行，分別量處如主文所示之刑，並依刑法第51條第1 項第
    5 款之規定，合定如主文所示之應執行刑，以資懲儆。
  (六)沒收：
  1.按查獲之第一、二級毒品，不問屬於犯人與否，均沒收銷燬
    之，此於毒品危害防制條例第18條第1 項前段定有明文。經
    查，本案被告所犯如事實一之行為後，而遭查扣第一級毒品
    海洛因1 包（驗餘淨重0.2035公克），經送鑑定後鑑定結果
    認檢出第一級毒品海洛因之成分，自應依前揭規定於其所犯
    施用第一級毒品罪項下宣告沒收銷燬。
  2.另扣案之吸食器2 組、夾鏈袋1 包、玻璃管8 支及分裝杓1
    支、電子磅秤2 個等物，均屬被告所有並為其用以犯如事實
    二之施用第二級毒品罪所用之物，此有其自承在卷（見本院
    卷100 年7 月14日審判筆錄第4 頁、100 年毒偵字第413 號
    卷第20頁之警詢筆錄），爰就上揭扣押物，均依刑法第38條
    第1 項第2 款之規定宣告沒收。
  3.至扣案之米白色包包1 個，雖屬被告所有之物，然並非其用
    以犯本罪所用之物或施用毒品所需之工具，爰不予宣告沒收
    ，附此敘明。
四、其他：
    另被告雖指稱事實一施用第一級毒品罪部分，尿液檢驗報告
    並未驗出可待因、嗎啡之陽性反應，而陳稱該次犯行係經己
    自白犯罪，惟查事實一之犯罪事實，乃係員警先行盤查發現
    電子磅秤等扣押物，並將被告帶回警局詢問筆錄，惟被告接
    受第一次警詢時僅承查扣之物品為其所有，然並未主動告知
    其施用毒品之犯行，直至被告接受第二次警詢時始坦承有施
    用第一級毒品海洛因，則依查悉之過程，員警既已查扣第一
    級毒品及相關物品，難謂被告於第二次警詢中承認犯行之態
    度，合於刑法第62條之自首規定，自無從援用自首減輕其刑
    之規定，惟被告自白犯行，犯後態度良好，爰已引為量刑之
    斟酌事項，附此說明。
五、應適用法條：
  (一)刑事訴訟法第273 條之1 第1 項、第299 條第1 項前段、第
    310 條之2 、第454 條第1 項。
  (二)毒品危害防制條例第10條第1 項、第2 項、第18條第1 項。
  (三)刑法第11條前段、第47條第1 項、第62條、第51條第1 項第
    5 款、第38條第1 項第2 款。
六、本判決係依刑事訴訟法第310 條之2 、第454 條第1 項製作
    ，依法僅記載當事人欄、主文、犯罪事實、證據名稱以及應
    適用之法條，其中犯罪事實部分，依同法第308 條之修正立
    法理由，亦僅記載犯罪構成要件事實，關於刑罰加重事由（
    含累犯在內）免予記載（法院辦理刑事訴訟案件應行注意事
    項第144 點參照），但仍於主文予以表明，並於應適用之法
    條欄予以引用。如不服本判決，應於判決送達之日起10日內
    ，向本院提起上訴。
本案經檢察官林俊杰到庭執行職務。
中    華    民    國   100    年    7     月    28    日
                  刑事第二庭  法  官  林靜雯
以上正本證明與原本無異。
如不服本判決應於收受判決後10日內向本院提出上訴書狀，並應
應敘述具體理由。其未敘述上訴理由者，應於上訴期間屆滿後20
日內向本院補提理由書（均須附繕本）「切勿逕送上級法院」。
                              書記官  劉千瑄
中    華    民    國   100    年    7     月    28    日
附錄本判決論罪科刑法條：
毒品危害防制條例第10條：
施用第一級毒品者，處6 月以上5 年以下有期徒刑。
施用第二級毒品者，處3 年以下有期徒刑。